---
title: "Analisando LOAC"
output:
  pdf_document: default
  html_document:
    df_print: paged
  html_notebook: default
---

# Por que LOAC?

Como aluno, todos nós ouvimos rumores sobre a disciplina e do impacto negativo dela no histórico do aluno. Através desse estudo queremos investigar o desempenho dos alunos dessa disciplina e pontuar possíveis causas e melhorias para o futuro da disciplina.

Pensando nisso, utilizamos os dados presentes no [Raio-X Elas](<https://github.com/elasComputacao/raio-x-dados/blob/main/data/dados-brutos/historico_alunos_raiox.csv?raw=true>) que possui dados dos alunos com período de ingresso de 1983.1 até 2016.1 extraídos do próprio controle acadêmico da universidade.



```{r, include = FALSE}
library(tidyverse)
library(dplyr)
library(formattable)

historico <- read_csv("https://github.com/elasComputacao/raio-x-dados/blob/main/data/dados-brutos/historico_alunos_raiox.csv?raw=true")

#pegando apenas alunos de 2003 para frente
historico <- historico %>% filter(periodo_ingresso > 2003)
#separacao para loac
loac <- historico %>%
  filter(stringr::str_detect(nome_disciplina,"LAB.DE ORG.E ARQUITETURA DE COMPUTADORES"))

#separacao reprovados 
data_rep <- loac %>% 
  filter(situacao == "Reprovado por Falta" | situacao == "Reprovado")

#separacao aprovados 
data_apr <- loac %>%
  filter(situacao == "Aprovado")

#separacao evadidos sem aprovar
data_evadido <- loac %>%
  filter((stringr::str_detect(forma_evasao,"CANCE") | stringr::str_detect(forma_evasao,"TRANSFERIDO PARA OUTRA IES")) & situacao != "Aprovado")

```
# A maioria reprova em LOAC?

Um dos maiores medos do graduando é perder cadeira, e sem dúvidas LOAC já se torna o terror do curso desde a semana do fera. Com a fama mais em baixa do que a qualidade da água do laguinho não é difícil encontrar pessoas no curso com reclamações, mas a disciplina é tão difícil assim?

A primeira análise que fizemos foi a quantidade de aprovações e reprovações, levamos em consideração também que um aluno poderia reprovar na disciplina e ser aprovado nele posteriormente.

``` {r, include=FALSE, echo=TRUE}
# Contagem aprovados e reprovados em LOAC
aprovacoes <- loac %>%
  filter(stringr::str_detect(situacao,"Apr"))%>%
  summarize(aprovacoes = n_distinct(id))

### considera reprovacao mesmo que passe depois
reprovacoes <- loac %>% 
  filter(situacao == "Reprovado por Falta" | situacao == "Reprovado")%>%
  summarize(reprovacoes = n_distinct(id))


#considera apenas quem reprovou e nao graduou
rep_e_nao_graduou <- loac %>% 
  filter((situacao == "Reprovado por Falta" | situacao == "Reprovado") & forma_evasao != "GRADUADO")%>%
  summarize(reprovados = n_distinct(id))

# Construção do data frame para aprovações e reprovações na disciplina
rep_apv_loac <- data.frame (
  aprovacoes,
  reprovacoes
)
rep_apv_loac$total <- c(rep_e_nao_graduou$reprovados + rep_apv_loac$aprovacoes)
rep_apv_loac$pct_reprovacoes <- c(percent(((100*rep_apv_loac$reprovacoes)/(rep_apv_loac$aprovacoes+rep_apv_loac$reprovacoes))/100))


```
```{r, include=TRUE, echo=TRUE}
rep_apv_loac
```
Então esses 10,29% de reprovação na disciplina é alta? LOAC está realmente sendo uma barreira para todo mundo na graduação? Tentando responder essas dúvidas, fizemos essa análise para a irmã de conteúdo OAC e como podemos ver abaixo a porcentagem de reprovação sofreu uma mudança consideravel, tendo OAC 5,86% de reprovação uma diferença de 4,43%.

```{r, include=FALSE, echo=FALSE}
oac <- historico %>%
  filter(stringr::str_detect(nome_disciplina,"ORGANIZACAO DE COMPUTADORES") | stringr::str_detect(nome_disciplina,"ORG.E ARQUITETURA DE COMPUTADORES I"))

aprovacoesOAC<- oac %>%
  filter(stringr::str_detect(situacao,"Apr"))%>%
  summarize(aprovacoes = n_distinct(id))

#considera reprovacao mesmo que passe depois
reprovacoesOAC <- oac %>% 
  filter(situacao == "Reprovado por Falta" | situacao == "Reprovado")%>%
  summarize(reprovacoes = n_distinct(id))


#considera apenas quem reprovou e nao graduou
rep_e_nao_graduou_OAC <- oac %>% 
  filter((situacao == "Reprovado por Falta" | situacao == "Reprovado") & forma_evasao != "GRADUADO")%>%
  summarize(reprovados = n_distinct(id))

# Construção do data frame para aprovações e reprovações na disciplina
rep_apv_oac <- data.frame (
  aprovacoesOAC,
  reprovacoesOAC
)
rep_apv_oac$total <- c(rep_e_nao_graduou_OAC$reprovados + rep_apv_oac$aprovacoes)
rep_apv_oac$pct_reprovacoes <- c(percent(((100*rep_apv_oac$reprovacoes)/(rep_apv_oac$aprovacoes+rep_apv_oac$reprovacoes))/100))
```
```{r,include=TRUE, echo=TRUE}
rep_apv_oac
```


