---
title: "Analisando LOAC"
output:
  pdf_document: default
  html_document:
    df_print: paged
  html_notebook: default
---

# Por que LOAC?

Como aluno, todos nós ouvimos rumores sobre a disciplina e do impacto negativo dela no histórico do aluno. Através desse estudo queremos investigar o desempenho dos alunos dessa disciplina e pontuar possíveis causas e melhorias para o futuro da disciplina.

Pensando nisso, utilizamos os dados presentes no [Raio-X Elas](<https://github.com/elasComputacao/raio-x-dados/blob/main/data/dados-brutos/historico_alunos_raiox.csv?raw=true>) que possui dados dos alunos com período de ingresso de 1983.1 até 2020.1 extraídos do próprio controle acadêmico da universidade. No entanto, para refletir com mais precisão a realidade atual utilizamos um recorte de dados a partir do período de 2003.1 onde foi iniciado a configuração atual das disciplinas OAC e LOAC.

```{r, include = FALSE}
library(tidyverse)
library(dplyr)
library(formattable)

historico <- read_csv("https://github.com/elasComputacao/raio-x-dados/blob/main/data/dados-brutos/historico_alunos_raiox.csv?raw=true")

#pegando apenas alunos de 2003 para frente
historico <- historico %>% filter(periodo_ingresso > 2003)
#separacao para loac
loac <- historico %>%
  filter(stringr::str_detect(nome_disciplina,"LAB.DE ORG.E ARQUITETURA DE COMPUTADORES"))

#separacao reprovados 
data_rep <- loac %>% 
  filter(situacao == "Reprovado por Falta" | situacao == "Reprovado" | situacao == "Trancado")

#separacao aprovados 
data_apr <- loac %>%
  filter(situacao == "Aprovado")

#separacao evadidos sem aprovar
data_evadido <- loac %>%
  filter((stringr::str_detect(forma_evasao,"CANCE") | stringr::str_detect(forma_evasao,"TRANSFERIDO PARA OUTRA IES")) & situacao != "Aprovado")

```
# A maioria reprova em LOAC?

Um dos maiores medos do graduando é perder cadeira, e sem dúvidas LOAC já se torna o terror do curso desde a semana do fera. Com uma das famas mais baixas entre as disciplinas, não é difícil encontrar pessoas no curso com reclamações, mas a disciplina é tão difícil assim?

A primeira análise que fizemos foi a quantidade de aprovações e reprovações, levamos em consideração também que um aluno poderia reprovar na disciplina e ser aprovado nele posteriormente.


``` {r, include=FALSE, echo=TRUE}
# Contagem aprovados e reprovados em LOAC
aprovacoes <- loac %>%
  filter(stringr::str_detect(situacao,"Apr"))%>%
  summarize(aprovacoes = n_distinct(id))

### considera reprovacao mesmo que passe depois
reprovacoes <- loac %>% 
  filter(situacao == "Reprovado por Falta" | situacao == "Reprovado" | situacao == "Trancado")%>%
  summarize(reprovacoes = n_distinct(id))


#considera apenas quem reprovou e nao graduou
rep_e_nao_graduou <- loac %>% 
  filter((situacao == "Reprovado por Falta" | situacao == "Reprovado" | situacao == "Trancado") & forma_evasao != "GRADUADO")%>%
  summarize(reprovados = n_distinct(id))

# Construção do data frame para aprovações e reprovações na disciplina
rep_apv_loac <- data.frame (
  aprovacoes,
  reprovacoes
)
rep_apv_loac$total <- c(rep_apv_loac$reprovacoes + rep_apv_loac$aprovacoes)
rep_apv_loac$pct_reprovacoes<-c(percent(((100*rep_apv_loac$reprovacoes)/(rep_apv_loac$aprovacoes+rep_apv_loac$reprovacoes))/100))


```
```{r, include=TRUE, echo=TRUE}
rep_apv_loac
```
Então esses 11,66% de reprovação na disciplina é alta? LOAC está realmente sendo uma barreira para todo mundo na graduação? Tentando responder essas dúvidas, fizemos essa análise para a irmã de conteúdo OAC e como podemos ver abaixo a porcentagem de reprovação sofreu uma mudança considerável, tendo OAC 7,63% de reprovação, apresentando uma diferença de 4,03% a menos que LOAC.
```{r, include=FALSE, echo=FALSE}
oac <- historico %>%
  filter(stringr::str_detect(nome_disciplina,"ORGANIZACAO DE COMPUTADORES") | 
         stringr::str_detect(nome_disciplina,"ORG.E ARQUITETURA DE COMPUTADORES I") |
         stringr::str_detect(nome_disciplina,"ORGANIZACAO E ARQUIT. DE COMPUTADORES"))

aprovacoesOAC<- oac %>%
  filter(stringr::str_detect(situacao,"Apr"))%>%
  summarize(aprovacoes = n_distinct(id))

#considera reprovacao mesmo que passe depois
reprovacoesOAC <- oac %>% 
  filter(situacao == "Reprovado por Falta" | situacao == "Reprovado" | situacao == "Trancado")%>%
  summarize(reprovacoes = n_distinct(id))


# Construção do data frame para aprovações e reprovações na disciplina
rep_apv_oac <- data.frame (
  aprovacoesOAC,
  reprovacoesOAC
)
rep_apv_oac$total <- c(rep_apv_oac$aprovacoes + rep_apv_oac$reprovacoes)
rep_apv_oac$pct_reprovacoes <- c(percent(((100*rep_apv_oac$reprovacoes)/(rep_apv_oac$aprovacoes+rep_apv_oac$reprovacoes))/100))
```
```{r,include=TRUE, echo=TRUE}
rep_apv_oac
```
Param uma visualização melhor vamos comparar os histogramas das medias das disciplinas tanto para aprovados quanto para reprovados.

## Aprovados

```{r, include=FALSE, echo=FALSE}
data_apr_OAC <- oac %>%
  filter(situacao == "Aprovado" & tipo_matricula != "Dispensa")
data_apr_LOAC <- loac %>%
  filter(situacao == "Aprovado" & tipo_matricula != "Dispensa")

```


```{r,include=TRUE, echo=TRUE}
set.seed(1)
mediaLoac<-data.frame(data_apr_LOAC, grupo="MediaAprovadosLOAC")
mediaOac<-data.frame(data_apr_OAC, grupo="MediaAprovadosOAC")
ggplot(mediaLoac,aes(media_final, fill=grupo)) + 
  geom_histogram(alpha = 0.5, position = 'identity',binwidth = 0.5)+
  geom_histogram(data=mediaOac,alpha = 0.5, position = 'identity',binwidth = 0.5)


```
No histograma acima, onde vemos o agrupamento das medias dos aprovados, podemos notar que os aprovados em LOAC costumam apresentar um desempenho mais concentrado em notas superiores a 8 do que as apresentadas em OAC. Podemos ver pelo boxplot abaixo que as medias das disciplinas diferem pouco entre si.
```{r,include=FALSE,echo=FALSE}
#Captura os históricos para OAC e LOAC
oac_loac <- oac %>% inner_join(loac, by=c("id")) %>% 
  select("id", "forma_evasao.x", "periodo_evasao.x", "apv_media_geral.x", "evadiu_periodo.x", 
         "nome_disciplina.x", "situacao.x", "media_final.x",
         "nome_disciplina.y", "situacao.y", "media_final.y")

oac_loac_unique <- oac_loac[!duplicated(oac_loac$id), ]
notas <- list(oac_loac_unique$media_final.x, oac_loac_unique$media_final.y)
names(notas) <- list("OAC", "LOAC")

```
```{r,include=TRUE, echo=TRUE}
boxplot(notas, col="#69b3a2", ylab="notas")
```

## Reprovados

```{r,include=FALSE, echo=FALSE}
#Captura os históricos de alunos que reprovaram e evadiram sem ser aprovado em LOAC
data_rep_e_nao_graduou <- loac %>% 
  filter((situacao == "Reprovado por Falta" | situacao == "Reprovado" | situacao == "Trancado") & forma_evasao != "GRADUADO")

### Remove repeticoes da reprovacao para no histograma contar apenas uma pessoa
data_rep_unique <- data_rep[!duplicated(data_rep$id,fromLast = TRUE), ]

data_rep_unique <- data_rep_unique %>%
  mutate(media_final = tidyr::replace_na(media_final, 0))

#Captura os históricos de alunos de LOAC por situação
data_rep_OAC <- oac %>% 
  filter(situacao == "Reprovado por Falta" | situacao == "Reprovado" | situacao == "Trancado")

data_rep_OAC_unique <- data_rep_OAC[!duplicated(data_rep_OAC$id,fromLast = TRUE), ]

data_rep_OAC_unique <- data_rep_OAC_unique %>%
  mutate(media_final = tidyr::replace_na(media_final, 0))


```

```{r,include=TRUE,echo=TRUE}
set.seed(1)
mediaReprovadosLoac<-data.frame(data_rep_unique, grupo="MediaReprovadosLOAC")
mediaReprovadosOac<-data.frame(data_rep_OAC_unique, grupo="MediaReprovadosOAC")
ggplot(mediaReprovadosLoac,aes(media_final, fill=grupo)) + 
  geom_histogram(alpha = 0.5, position = 'identity',binwidth = 0.5)+
  geom_histogram(data=mediaReprovadosOac,alpha = 0.5, position = 'identity',binwidth = 0.5)

```

Observando a dispersão dos reprovados, podemos notar que em LOAC acontece uma maior concentração de pessoas abaixo do mínimo necessário para tentar uma prova final e uma aprovação com a nota mínima (5), isso pode ser reflexo do método de avaliação da disciplina que pode levar alguns alunos a não desenvolver notas satisfatórias ou até mesmo a não tentar continuar com as avaliações da disciplina, como podemos notar na maior concentração de alunos com media 0 em LOAC. Levando em consideração que reprovações por falta e trancamentos, na nossa analise, tem o valor da média final como zero totalizando -aqui quantidade - mais número de evasões durante o curso da disciplina de - aqui quantidade -, pode indicar que o ambiente da disciplina não é agradável para o aluno, o que resulta em um valor expressivo de desistências durante o período mesmo que o aluno possa chegar a atingir uma nota satisfatória se continuar o curso da disciplina.

# Uma olhada nos evadidos

Observando os alunos que evadiram do curso, sem ter conseguido sua aprovação em LOAC, podemos notar uma diferença significativa se comparado com a mesma ocorrência em OAC. De fato, não podemos associar diretamente a evasão a não aprovação em LOAC mas podemos supor que a reprovação na disciplina possa ter se tornado um catalizador para a decisão.

```{r,include=FALSE, echo=FALSE}
data_evadido <- loac %>%
  filter((stringr::str_detect(forma_evasao,"CANCE") | 
          stringr::str_detect(forma_evasao,"TRANSFERIDO PARA OUTRA IES")) 
          & situacao != "Aprovado")

# Construção tabelas para plots de evadidos LOAC
plot_evadidos_loac <- data_evadido %>%
  group_by(forma_evasao)%>%
  summarise(qtd = n_distinct(id))%>%
  arrange(desc(qtd))

```

```{r,include=TRUE, echo=TRUE}
#plots para evadidos loac
ggplot(plot_evadidos_loac, aes(y = qtd, x = forma_evasao, fill = forma_evasao)) +
  geom_bar(stat = "identity")+
  xlab("Forma de Evasao") + 
  ylab("quantidade evadidos")+
  theme_light()
```
Podemos notar que entre os evadidos que não obtiveram uma aprovação em LOAC as principais causas foram a reprovação na mesma disciplina por 3 vezes, o reingresso no curso ( feito normalmente para evitar a evasão por 3 reprovações) e o abandono do curso.
 
# LOAC é tão difícil assim?

Retornando para a questão que deu origem a essa análise, podemos supor que LOAC (no quesito notas e aprovações) não se difere significantemente de OAC, sua irmã de conteúdo. No entanto, podemos notar que LOAC tem uma singela diferença quando olhamos para os reprovados e suas notas. Esse desempenho inferior pode ocorrer por causa do método avaliativo da disciplina (aqui impossível de analisar) que torna o período da disciplina desgastante para os alunos, levando muitos a trancamentos e desempenhos pífios, como podemos ver na acentuação de medias 0 entre os reprovados. 

Por ser uma disciplina pratica, a mesma já apresenta uma forma de avaliação diferenciada das disciplinas teóricas. Pelo desempenho dos aprovados na disciplina podemos supor que concluir a disciplina com um bom resultado é possível, mas não podemos supor o quão desgastante para o aluno pode ser esse período. Por fim, uma observação que podemos levantar é a necessidade de se revisar a forma avaliativa da disciplina, afim de melhorar os índices combatendo o alto número de alunos com media igual a 0 e os alunos que não chegam a atingir a nota mínima para tentar uma prova final.
 






